【裁判字號】    97,上易,952
【裁判日期】    970625
【裁判案由】    傷害等
【裁判全文】
臺灣高等法院刑事判決                 97年度上易字第952號
上  訴  人  臺灣臺北地方法院檢察署檢察官
被      告  甲○○
上列上訴人，因被告傷害等案件，不服臺灣臺北地方法院97年度
易字第226 號，中華民國97年3月3日第一審判決（起訴案號：臺
灣臺北地方法院檢察署96年度偵字第2236號），提起上訴，本院
判決如下：
    主  文
上訴駁回。
    事  實
一、甲○○與乙○○原係朋友，後因感情糾紛發生齲齬，甲○○
    於民國（下同）96年10月16日下午5 時50分許，駕駛車牌號
    碼4026－ＭＰ號自用小客車行經臺北市○○○路○段、育英
    街口，見乙○○路過，遂下車要求乙○○上車對談，並要求
    乙○○返還金錢，因乙○○不從，甲○○遂基於強制乙○○
    上車之犯意，強拉乙○○之手，甲○○可預見在拉扯過程中
    ，可能造成林彥柔受傷，卻仍基於傷害未必故意，徒手強拉
    乙○○，致乙○○受有左手腕多處挫擦傷、左手背擦傷傷害
    ，甲○○本欲以此強暴方式，使乙○○行無義務之事，惟乙
    ○○卻跑進同市○○○路○段310號1樓之7- 11便利商店內，
    甲○○為使乙○○與其一同上車，又接續入內強拉乙○○，
    並將乙○○之隨身皮包帶走，但乙○○隨即跑開，甲○○始
    無法強迫乙○○上車，致未得逞。嗣經乙○○前往警局報警
    ，甲○○亦同時持所取得之乙○○隨身皮包前往警局報備，
    始悉上情。
二、案經乙○○訴由臺北市政府警察局文山第二分局報告臺灣臺
    北地方法院檢察署檢察官偵查起訴。
    理  由
一、上開傷害及強制未遂犯行，業據被告甲○○於檢察官偵訊及
    原審、本院審理時坦承不諱，核與被害人乙○○於警、偵訊
    時證述被害情節相符。此外，並有台北市立萬芳醫院出具之
    診斷證明書及贓物認領保管單各一紙在卷可稽，足見被告前
    開自白與事實相符，應堪採信，從而，本件事證明確，被告
    上開犯行，均堪認定，自應依法論科。
二、核被告所為，係犯刑法第277條第1 項普通傷害罪、第304條
    第2項第1項之強制使人行無義務之事未遂罪。被告已著手實
    行強制乙○○上車之強暴行為，僅因乙○○拒絕上車迅速跑
    開致未得逞，為未遂犯，應依刑法第25條之規定減輕其刑。
    又被告前後兩次強拉乙○○欲迫使伊上車之行為，係於相近
    之時間、地點密接為之，且犯罪目的與侵害法益同一，應屬
    接續犯。被告所犯上開二罪，犯意各別，行為互殊，應分論
    併罰。原審經審理結果，認被告罪證明確，因而適用刑法第
    第277條第1項、第304條第1項、第2項、第25條、第41條第1
    項前段、第51條第6 款，刑法施行法第1條之1等規定，並審
    酌被告並無任何前科紀錄，有臺灣高等法院被告前案紀錄表
    一份在卷可稽，足見其素行尚稱良好，惟被告與被害人有感
    情糾紛，心生怨懟方為本件犯行，可知其犯罪動機惡性尚低
    ，惟被告在公開場所違反被害人意願，與被害人發生拉扯，
    取走被害人皮包欲迫使被害人就範，犯罪情節不輕，對被害
    人造成之身體與心理傷害甚劇，惟考量被告自始承認犯罪情
    節，並於法院審理時對被害人表示歉意，陳稱不會再騷擾被
    害人，有審理筆錄在卷可稽，顯見犯後態度尚佳等一切情狀
    ，分別量處各拘役四十日，並定執行刑為拘役七十日，且均
    諭知易科罰金之折算標準，以示懲儆。經核其認事用法尚無
    違誤，量刑亦允當，檢察官依告訴人請求，主張原審量刑過
    輕云云，但依本件犯罪情節，雙方本有交往以觀，原審量刑
    自係允當，檢察官上訴核為無理由，應予駁回。
據上論斷，應依刑事訴訟法第368條，判決如主文。
本案經檢察官陳國鳴到庭執行職務。
中    華    民    國    97    年    6     月    25    日
                  刑事第十四庭審判長法  官  陳志洋
                                    法  官  吳啟民
                                    法  官  蔡聰明
以上正本證明與原本無異。
不得上訴。
                                    書記官  陳建邦
中    華    民    國    97    年    6     月    26    日
刑法第277條：
傷害人之身體或健康者，處3年以下有期徒刑、拘役或1千元以下
罰金。
犯前項之罪因而致人於死者，處無期徒刑或7 年以上有期徒刑；
致重傷者，處3年以上10年以下有期徒刑。
刑法第304條：
以強暴、脅迫使人行無義務之事或妨害人行使權利者，處3 年以
下有期徒刑、拘役或3百元以下罰金。
前項之未遂犯罰之。


司法院資訊處製作；財團法人民間司法改革基金會備份。
